Orsini Family Papers, ca. 1150-1950 (bulk 1500-1900)
UCLA Library Special Collections
- Testamenti
  - Testamenti 07 (Box 241, Folder 2)
    - 1665 Settembre 30 (Folder I.A.XVI.22)
      "Testamento (copia) di Giovanni Antonio Patriarca fatto a favore di Gregorio Barone Patriarca figlio di Gian [Giovanni] Antonio con mandato di scudi 212.15 frutti d'un censo di scudi 5 m[ila]."
    - 1668 Aprile 23 (Folder I.A.XVI.38)
      "Testamento di D. Giuseppe Agrippa Lucatelli medico romano e dimorante in Barberino, con cui istituisce suo erede D. Pietro Pisaro. Atti di Giuseppe Praier in Barberino."
    - 1668 Marzo 27 (Folder I.A.XVI.37)
      "Testamento di Gabriele Fonseca."
    - 1671 Gennaio 3 (Folder I.A.XVI.49)
      "Testamento di Barberino Blavier con cui instituisce sua erede Diamante Pianuzza Blavier sua moglie, Roma."
    - 1672 Dicembre 29 (Folder I.A.XVI.57)
      "Testamento di Domenico Antonio Cinelli."
      4 pezzi, 10 carte, Ms.
    - 1675 Settembre 29 (Folder I.A.XVI.68)
      "Testamento di Luigia de Grandis [o Grondis?]."
    - 1677 Febbraio 22, 1691-1693 (Folder I.A.XVI.81)
      "Disposizione testamentaria di Muzio [figlio di Giuseppe] Cesari di Giuseppe [Cavalier] d'Arpino pittore."
      Con inventario e 5 lettere di Margherita Manente, vedova di Muzio, al Duca di Bracciano, riguardanti la disposizione testamentaria.
      8 pezzi, 14 carte, Mss.
  - Testamenti 08 (Box 241, Folder 3)
    - 1680 Gennaio 12 (Folder I.A.XVII.8)
      "Testamento di Pietro Masi con cui instituisce erede usufruttuaria Antonia sua moglie, ed ordina che dopo la morte di costei sia erede il P[ri]n[ci]pe D. Flavio Orsini. Atti di Filippo Bonamici in Bracciano."
    - 1690 Febbraio 27 (Folder I.A.XVII.41)
      "Testamento di Baldassare d'Orazio di Pergola con cui nomina suoi eredi Diamante, Orazio e Maria suoi figli. Paolo Antonio Grilli not[ai]o."
    - 1691 Dicembre 9 (Folder I.A.XVII.52)
      "Testamento di D. Alessandro Maria Orsini."
    - 1696 Aprile 17 (Folder I.A.XVIII.11)
      "Testamento di D. Lelio Orsini."
    - 1698 Aprile 2, 1698 Aprile 17 (Folder I.A.XVIII.29)
      "Codicillo di D. Flavio Orsini."
      E scrittura in una lite riguardante la restituzione della dote della vedova di Aquilio Gismondi, di cui Flavio Orsini è erede.
    - 1705 Marzo 3 (Folder I.A.XL.54)
      "Copia del testamento della ch[iara] m[emoria] del Sig. D. Domenico Orsini Duca di Gravina."
      Copia del 1724.
    - 1706 Dicembre 4 (Folder I.A.XVIII.50)
      "Particola del testamento del P[ri]n[ci]pe D. Angelo Altieri a benefizio della Casa di Gravina."
    - 1712 Luglio 1 (Folder I.A.XVIII.59)
      "Schedola testamentaria del Card. Ranuccio Pallavicino."
    - 1714 Luglio 7, 1714 Ottobre 14 (Folder I.C.XIV.17)
      "Lettera di Eustachio d'Afflitto con notizie riguardanti un testamento della Duchessa di Gravina in favore dei R[everendi] P[adri] Lucchesi di chiesa."
  - Testamenti 09, 1789-1809 (Box 241, Folder 4, Folder I.A.XXb, I.H.42)
    "Testamento dell'Ill.mo Cardinale [Domenico] Orsini; accettazione del medesimo; quietanza e adempimento di legati."
    Contiene intoltre:
    - Testamento di Francesco Caracciolo Principe di Avellino
    - Strumenti stipolati tra il Cardinale Orsini e suo figlio Filippo Bernualdo Orsini riguardante gli argenti e gioielli sottoposti a fedecommesso
    - Dichiarazione che il Principe di Solofra eredita i beni di suo padre, morto ab intestato.
    1 volume, 250 carte, Ms.
  - Testamenti 10 (Box 242, Folder 1)
    - 1733 Dicembre 11 - 1733 Dicembre 19 (Folder I.A.XIX.14)
      "Testamento e codicilli del Duca di Gravina D. Filippo Bernualdo Orsini e voto pro veritate su quello."
    - 1734 Gennaio 2 (Folder I.A.XL.57)
      "Testamento di D. Filippo Bernualdo Orsini Duca di Gravina."
    - 1757 Novembre 14 (Folder I.A.XLI.15)
      "Apertura e codicilli di D. Giacinta Ruspoli vedova Duchessa di Gravina."
    - 1857 Luglio 16 - 1857 Dicembre 21 (Folder I.E.LX.1)
      "Copia autentica del testamento della chiara memoria [del] Commendator Agostino Chiaveri."
      3 pezzi, 38 carte, Mss.
    - 1872 Maggio 31, 1874 Gennaio 2 (Folder I.E.LX.11)
      "Copia autentica [del] testamento del fu Principe Domenico Orsini."
    - 1873 Aprile 3, 1874 Gennaio 2 (Folder I.E.XLIX.16)
      "Copia semplice del testamento del Principe D. Domenico Orsini."
  - Testamenti 11 (Box 535, Folder 5)
    - 1617 Agosto 20
      Particola del testamento di Tullio del fu Giovanni Paoli Nannini di Asciano.
    - 1933 Giugno 30
      Testamento di Maria Isabella Orsini Vincentini.
- Varie Commerciali
  Instruments and other papers concerning sales, credits, estimates, receipts and other commercial transactions.
  Strumenti ed altre carte riguardanti vendite, crediti, stime, ricevute ed altre transazioni commerciali.
  - Varie Commerciali 01 (Box 242, Folder 2)
    - 1514 Maggio 31 - 1526 Marzo 12
      Foliario nella causa tra i discendenti di Vicino Orsini riguardante l'eredità del detto Vicino.
    - 1519 Febbraio 9 (Folder I.A.I.124)
      "Originale di alcuni terreni comprati dal Sig.r Onofrio Santacroce da Alessandro Spinosa da Sutri."
    - [non dopo il 1527]
      "Conto [delle somme dovute da Felice della Rovere Orsini per l'affitto] del Quarto di Sancto Savo [S. Saba] col R.mo Car.le Cibbo [Cibo]."
    - 1534 Dicembre 6 (Folder I.A.II.72)
      "Credito di sc[udi] 600 dati da Girolamo Orsini ad Antonio de Farfallis da restituirsi dopo mesi 6."
    - 1539 Aprile 29 (Folder I.DA.LXXIV.31)
      "Canone [per una casa in Piazza della Rotonda, Roma] a favore del monastero di [S. Maria in] Campo Marzio in Roma da pagarsi dai Sigg. de Rufini."
    - 1544 Gennaio 21 (Folder I.A.III.17)
      "Ricevuta di denari che Mess. Baglioni [Baglione Vibio] ha ricevuti in presito da Astorre Baglioni."
    - 1555 Ottobre 19 (Folder I.DA.LXXIV.15)
      "Ricevute del Card. Orsini [errato]."
      Lettere patenti con cui Santi di Cascia e Orazio da Lionessa si obbligano a pagare ai Doganieri del Patrimonio, creditori di Paolo Giordano Orsini, gli affitti da loro dovuti allo stesso Paolo Giordano rispettivamente per l'erba di Isola e Scrofano (Sacrofano).
      2 pezzi, 2 carte, Mss., 2 sigilli.
    - 1559-1566
      Frammento di registro (ff. 25, 26, 33-35) con minute di strumenti fatti da Paolo Giordano Orsini con i De Celsis e Card. Alessandro Sforza, riguardanti Anguillara, e le tenute di Capanna delle Vacche e Via Croce.
    - 1561 (Folder I.A.V.35)
      "Informatione della quantità et qualità et valore d[e]lli [ ... ] terreni et beni già d[e]lla b[uona] m[emoria] d[e]ll'Ill.mo Sig.or Guido Baglione in Perugia."
    - 1561 Febbraio 2 (Folder I.E.XIX.28)
      "Ratifica di contratto."
      Di affitto della tenuta di Monte Maria Grande per 880 scudi l'anno fatto da Alessandro Pagnotta, procuratore di Paolo Giordano Orsini, a Giacomo Zaccarella, con la clausola che 400 scudi dell'affitto siano pagati ogni anno per cinque anni a Paolo Iacovacci per dote di Giulia [ ... ] sua futura moglie.
    - 1567 Aprile 16 (Folder I.A.V.36)
      "Revisione di conti e risultanza di debito di lire 1792, soldi 7 e denari 2 dovuti al Marchese Comparini da D. Fabio Orsini, affittuario di alcune terre in Villa Colicoli, distretto di Parma, spettanti a Giovanni Nicolò Lalata. Atti Giovanni Battista Martinengo not[aio]."
    - 1572 Dicembre 15 (Folder I.XLI.23)
      "Strumenti di società di bestiame."
      Tra Fabio Orsini e Angelo Matalone di Bassano. Pietro de Colle notaio romano, in Blera.
    - 1572 Gennaio 26 (Folder I.E.XXIII.9)
      "Ricevuta [fatta da Virginio Orsini ad Achille Iacobelli di Scandriglia] di [scudi] 50 ad conto [dell'affitto] di Monte Pendente per l'anno 1572."
    - 1581 Agosto 16 (Folder I.A.VI.46)
      Mutuo di 3000 scudi fatto da Antonio Orsini con Camillo di Palombara e Ippolita Orsini sua moglie per due anni. Giacomo Sciamana notaio.
    - 1588 Dicembre 12 (Folder I.A.VII.5)
      "Compra di una vacca fatta da Giovanni Battista Orsini pel prezzo di [scudi] 7 pagati a Paolo di Pietro Pennacchini di Cantalupo, Diocesi di Tivoli. Ranuccio de Seghettis."
    - 1588 Giugno 13
      Mandato fatto ad istanza di Francesco Cenci perché 70 scudi d'oro annui dell'eredità del fu Ludovico Lante siano usati per il pagamento di un censo di 210 scudi d'oro.
    - 1589 Ottobre 13
      Ricevuta di un pagamento fatto da Antonio Orsini a Ippolita sua sorella di 60 scudi dei frutti della dote della stessa Ippolita.
    - 1591 (Folder I.A.VII.36)
      "Minuta [copia] di crediti a favore degli eredi di Giorgio Santacroce."
    - 1591 Giugno 18 (Folder I.A.VII.30)
      "Nota delle distribuzioni che dichiara l'Illustrissimo Signore Giovanni Battista Orsini d'Aragona [ ... ] delli beni hereditarii della bona memoria dell'Illustrissimo Signore Antonio Orsino [Orsini] suo fratello secondo la forma del suo testamento."
    - 1593 Settembre 1
      "Consegna di una casa posta in Castello Arquato."
      Di proprietà del Priorato di S. Felice.
    - 1594 Ottobre 5 - 1594 Ottobre 26
      Scritture a favore Filippo Ravenna ed eredi in due liti, una contro Antonio de Benci di Firenze, l'altra con i creditori del Monte Savelli contro Giovanni Battista Lurago, riguardanti somme loro dovute.
      2 pezzi, 6 carte, Mss. 1 sigillo.
    - 1596 Marzo 8 (Folder I.A.VII.70)
      "Assicurazione dello spillatico di 15 mila scudi sulla tenuta di Pimpinara [Piombinara] posta nel territorio di Valmontone, Gennazzano e Segni, fatta da D. Alessandro Sforza Duca di Segni a sua moglie Eleonora, figlia di D. Virginio Orsini. Bernabeo Mortarelli di Spoleto, notaro."
    - 1604 Ottobre 8 (Folder I.C.VIII.46)
      "Compra di mezza oncia d'acqua fatta da D. Valerio della Valle, la quale acqua era di proprietà della Cappella di Sancta Sanctorum."
    - 1605 Novembre 4 (Folder I.A.VIII.26)
      "Rilevazione da una fideiussione fatta da Virginio Orsini Duca di Bracciano a favore di Ciriaco Mattei Marchese di Rocca Sinibalda per 15 mila scudi. Ottavio Capogalli not[ai]o."
    - 1609 Novembre 12 (Folder I.DA.LXXVII.4)
      "Luoghi di Monti Orsini a favore del P[rinci]pe di Sulmona ([Marco Antonio] Borghese) per la dote della moglie D.a Camilla Orsini."
    - 1611 Marzo 14 (Folder I.A.VIII.75)
      "Assegna del fruttato di annui scudi 5 mila fatta da Virginio Orsini al suo figlio terzogenito Ferdinando e suoi in occasione del suo matrimonio con Giustiniana Orsini figlia di Giovanni Antonio, e rinunzia del d[ett]o Ferdinando ai beni paterni e materni."
    - 1612 Ottobre 11 (Folder I.A.VIII.92a)
      "Deposito fatto al Sacro Monte di Pietà dalla S. Flaminia Maffei di scudi 266.50 moneta per frutti di 2 semestri dovuti da essa al S. Francesco Ceoli [Ceuli] per li scudi 4441.66 1/2 per resto del prezzo del Casale di Radicicoli. Atti del Capogallo Not[aio] Capitolino."
    - 1613 Febbraio 5 (Folder I.A.VIII.102)
      "Assegna di varii luoghi di Monte Orsini per estinzione di [scudi] 8000 di debito fatta da Domenico del Cavaliere e suo figlio Pier [Pietro] Vincenzo a favore di Bernardino Maffei. Bernardino Foschi Not[ai]o Apo[sto]l[i]co."
    - 1615 Novembre 16 (Folder I.E.VII.27)
      "Ordine di pagamento [ad istanza di Tiberio de' Cavalieri] di [circa 900] scudi [per circa 60 luoghi] di [vari] Monti."
      Tra cui Monte Orsini di 3a erezione.
    - 1617 (Folder I.E.XXI.7)
      "Mandati di pagamenti, Napoli."
      Parte di un registro (ff. 63-124).
  - Varie Commerciali 02 (Box 244, Folder 1)
    - 1622 Febbraio 10 (Folder I.A.IX.80)
      "Canone d'una casa a [Roma, nel Rione] Trevi di Giovanni Maria Fontana per scudi sei e quaranta moneta all'anno."
    - 1623 Novembre 5 (Folder I.A.X.7)
      "Concessione di area sul Monte Pincio [in Roma] fatta da Giovanni Antonio Orsini a Giovanni Antonio Zambus romano, per l'annuo canone di giuli due."
    - 1627 Settembre 1 (Folder I.A.X.68)
      "Istromento con cui D. Stefano Donzellini paga in parte una casa sita nella terra di Bolsena vendutagli da Mario Vitozzi de Rufini romano. Per gli atti di Sebastiano Valeri not[ai]o in Bolsena."
    - 1632 Dicembre 12 (Folder I.C.VIII.47)
      "Diritto di prender l'acqua dal fiume Aniene concesso dalla Comunità di Vicovaro a Sua Altezza il Duca di Parma."
    - 1632 Marzo 6 (Folder I.DA.LXXIV.34)
      "Resignazione di luoghi di monti da parte di Paolo e Orazio Capizucchi a favore di Olimpia Aldobrandini."
    - 1634 Aprile 13 (Folder I.A.XI.62)
      "Riduzione de' frutti del Monte Orsino 2a erezione da scudi sei a scudi cinque per cento accordato da D. Giovanni Antonio e Ferdinando Orsini, ed accollazione di d[ett]a riduzione dal 1 Genn[ai]o 1634, in specie pel credeti [pei crediti] degli eredi Monaldeschi di Cervara, e del fu Mario Rasponi da Ravenna. Atti di Domenico Righi."
    - 1634 Novembre 9 (Folder I.A.XI.66)
      "Conteggio di dare ed avere tra Mario Vitozzo de Rufinis e Pietro Mazzucchelli col pagamento di [scudi] 400 fatto da quest'ultimo come affittuario d'una bottega alla Rotonda [in Roma] a vari creditori del d[ett]o Mario. Atti di Tranquillo Pizzuti."
    - 1635 Dicembre 27 (Folder I.A.XI.82)
      "Istromento di cessione su frutti di luoghi di monte, censi, vigne e di tutti i beni fatti dai S[ignori] de Fonzechis a Giovanni Battista Ameto de Fagnanis. Atti di Giovanni Battista de Negri, Roma."
    - 1637 Agosto 12-1637 Ottobre 30 (Folder I.A.XII.16)
      "Deposito di scudi 7 mila presso il Monte di Pietà fatto da Francesco Mazzanti a richiesta di Anselmo Cioli da Todi come acquirente dei beni di Ripolvella e Collelongo nel territorio di Orvieto, subastati ai fratelli Mondaldeschi della Cervara. Atti Teoli e Monti."
      2 pezzi, 20 carte, Ms. e a stampa.
    - 1637-1696 (Folder I.A.XII.70)
      "Carte diverse riguardanti alcuni canoni sopra vari fondi già spettanti all'Ecc.ma Casa Orsini che poi furono venduti dalla Congregazione dei Baroni, i quali fondi erano posti in Roma, alla Salita Pinciana nella Strada della Purificazione."
    - 1638 Dicembre 31 (Folder I.A.XII.23)
      "Rattifica di permuta d'un palazzo a S. Eustachio alla Valle fatta da Anna Maria Cafarelli moglie di Alessandro Maria Orsini da essa ricevuto in dote, e permutato con la Duchessa Maria Savelli. Atti di Agostino Tei dell'Amatrice."
    - 1639 (Folder I.E.XVIII.20)
      "Spese occorse nel mortorio di D. Giovanni Antonio Orsini."
    - 1641 Agosto 18 (Folder I.A.XII.81)
      "Immissione al possesso d'un beneficio della chiesa parrochiale di S. Giacomo Villae Fodici, Diocesi di Parma, a favore di D. Giovanni Battista Fascelli, chierico romano. Nicola Bussetti not[ai]o."
    - 1641 Aprile 3 (Folder I.A.XII.66)
      "Cessione di tutte le ragioni e beni dell'eredità di Mario Vitizzi spettante al Cap[ita]no Massimo Celli e sua moglie a favore di D. Ferdinando Orsini per [scudi] 2500, prezzo dell'affitto di Trivinano [Trevignano] e terr[itori]o da d[ett]o Duca al Capitano Celli."
    - 1641 Luglio 26 (Folder I.A.XII.71)
      "Istromento con cui D. Ferdinando Orsini concede in enfiteusi a Prospero Boerio e Francesco Ranuccio una casa sul Monte Pincio col peso di [scudi] 7.8 semestrali. Atti di Leonardo Bonanni, Roma."
    - 1642 Giugno 5 (Folder I.A.XIII.12)
      "Consegna di pecore a Ruggero e Giovanni Pietro Sinibaldi da Giuseppe Milesio fattore del Duca di Bracciano. Atti di Pomponio Crudeli di Bracciano."
    - 1642 Maggio 24 (Folder I.A.XIII.8)
      "Consegna di N.o 400 pecore a Ruggero e Giovanni Pietro Sinibaldi di Monte Leone [Monteleone] da Giuseppe Milesio fattore di D. Paolo Giordano Orsini, quali animali sono dati in affitto a' predetti. Atti di Angelo Scalandrini in Bracciano."
    - 1643 Giugno 18 (Folder I.A.XIII.35)
      "Compre di cavalle e pulledri, in tutto N.o 15 bestie, fatta pel Sig. Alessandro Brunelli agente del P[ri]n[ci]pe di Nerula [Nerola] D. Flavio Orsini da Giovanni Pietro Gasparino pr[ocurat]ore di Francesco Ravenna."
    - 1643 Novembre 6 (Folder I.A.XIII.29)
      "Possesso del priorato delle SS. Perpetua e Felicita in Faenza dal Card. Virginio Orsini pel suo pr[ocurat]ore D. Bartolomeo Gabellotti. Alessandro Castellani not[ai]o in Faenza."
    - 1644 Aprile 27 (Folder I.A.XIII.59)
      "Appalto dato dalla R[everenda] C[amera] della Dogana di pascoli di Marittima e Campagna ad Alessandro e Giustiniano Orsini."
      1 pezzo, 20 carte, A stampa.
    - 1644 Giugno 1 (Folder I.A.XIII.54)
      "Cessione di tutte le semente nei beni del priorato delle SS. Perpetua e Felicita da Domenico Maioli, conduttore di d[ett]i beni, a favore del Card. Virginio Orsini. Benedetto Tizzoni not[ai]o in Ravenna."
    - 1644 Novembre 11-1645 Aprile 10 (Folder I.A.XIII.55)
      "Istromento con cui varie persone confessano aver ricevuto da D. Ferdinando Orsini rubbia di grano promettendo di restituire del vino nella prossima stagione. Paolo Tovi not[ai]o in Montelibretti."
      E altre scritture relative.
    - 1644 Novembre 5 (Folder I.A.XIII.57)
      "Cessione di un credito di [scudi] 800 contro D. Ferdinando Orsini fatto da Isabella Zoalis a Francesco Curleto. Innocenzo Sestri not[ai]o in Genova."
    - 1644 Ottobre 27 (Folder I.A.XIII.46)
      "Pagamento di scudi 40 fatto da Giuseppe fu Giovanni Emilio e fu Luca suo fratello ad Antonio Ercolano della Penna per lavori campestri fatti a favore dei med[esim]i."
  - Varie Commerciali 03 (Box 244, Folder 2)
    - 1645 Aprile 8 (Folder I.A.XIV.7)
      "Ordine di pagamento di [scudi] 850 al cassiere del Monte di Pietà fatto da D. Ferdinando Orsini e figli a favore del Card. Spada, residuo di [scudi] 2150 per i beni al med[esim]o venduti nel territorio di Cerveteri, qual deposito faceva parte delle somme ivi depositate da D. Taddeo Barberini acquirente dello Stato di Montelibretti. Atti [Domenico] Fonthia e [Giacomo] Belgio."
    - 1645 Giugno 1 (Folder I.A.XIV.14)
      "Cessione fatta dal [Domenico e Agostino, fratelli] Maioli delle semente nei beni della Commenda di S. Perpetua e Felicita a favore del Card. Virginio Orsini commendatore. Benedetto Tizzoni not[ai]o in Ravenna."
    - 1647 Maggio 10 (Folder I.A.XIV.31)
      "Cessione di sei luoghi di monti fatta dal P[adre] Domenico Fucci Generale dei Chierici della Madre di Dio [di S. Maria in Portico in Roma], erede di D. Felice Maria Orsini Duchessa di Gravina, a fav[or]e del Card. Virginio [Orsini] e D. Ferdinando [Orsini] Duca di S. Gemini."
    - 1649 Maggio 15, 1668 Ottobre 29 (Folder I.A.XVI.35)
      "Possesso d'una casa in Frascati nel Rione S. Maria preso da D. Flavio Orsini. M Tullio Sponciconi not[ai]o in d[ett]a città."
    - 1649 Novembre 6 (Folder I.A.XIV.62)
      "Cessione di ragioni dell'esigenza dei frutti d'un cambio di [scudi] 25000 contratto dalla Sig.a D.a Ippolita Ludovisi e D. Paolo Giordano Orsini a favore di D. Flavio Orsini."
    - 1651 Ottobre 3 (Folder I.A.XIV.74)
      "Atto di possesso dei beni ovunque posti del fu Giacomo Cesarini a favore di Marta Cesarini de Aegidis [Egidi]. Atti di Carlo Maria Bracci di Sabina. 2 copie."
    - 1654 Novembre 21 (Folder I.A.XV.51)
      "Prestito di [lire] 753, biada, fava, ceci, etc. fatto dal Card. Virginio Orsini a favore di Giovanni Battista de' Costalti. Giacomo Moretti not[ai]o in Firenzuola."
    - 1656 Febbraio 5 (Folder I.A.XV.28)
      "Ricevuta di mezza corbe di grano per l'investitura di 4 tornature di terra spettanti al priorato delle SS. Perpetua e Felicita in Faenza fatta da D. Bartolomeo Gabellotti a Bartolomeo Feccaroli."
    - 1656 Giugno (Folder I.A.XV.36)
      "Vigna e giardino comprato, frutti recompensativi di [scudi] 200 del prezzo dovuti dalla S.ra Duchessa Giustiniana Orsini [ ... ] [a] Carlo Sterbini. Nota p[er] il modo del pagamento."
    - 1657 Luglio 12 (Folder I.A.XV.45)
      "Copia della cessione p[er] la rata di [scudi] 200 m[one]ta fatta a favore di Don Angelo Paradiso da Stefano Santini com'herede della q[uondam] Giulia Santini."
    - 1657 Marzo 17 (Folder I.A.XV.43)
      "Possesso d'un terreno nel terr[itori]o di Faenza spettante all'Abbazia delle SS. Perpetua e Felicita preso dal Card. Virginio Orsini. Giovanni Battista Alberghetti not[ai]o in Faenza."
    - 1659 Gennaio 6 (Folder I.A.XV.70)
      "Pezzo di terra nella scola di Sarna data a lavorare dal Card. Orsini Priore delle SS. Perpetua e Felicita in Faenza ad Alessandro S. Giorgio."
    - 1660 Dicembre 14 (Folder I.A.XV.86)
      "Copia dell'eredità per il Marchese D. Francesco Orsini per la morte di D.a Giulia Marchesa Mucciarelli sua moglie. Atti di Astolfo Roboneschi."
    - 1661 Gennaio 25-1661 Gennaio 29 (Folder I.C.IV.30a)
      "Credito dell'Ecc.mo Duca D. Flavio Orsini di [scudi] 25 sulla compagnia d'officio."
    - 1664 Gennaio 22 (Folder I.A.XVI.13)
      "Ricevuta fatta da Paolo Pugliese per rubbia 114 di grano pel forno di Bracciano a favore di Assenzio Petrossi [Petrozzi] fattore del Duca [di Bracciano]."
    - 1666 Aprile 17 - 1667 Marzo 2 (Folder I.A.III.15)
      "Crediti del Sig.r Duca D. Flavio Orsini contro diversi."
    - 1671 Ottobre 1 (Folder I.A.XVI.48)
      "Immissione al possesso d'una vigna nel quarto Olivella, terr[itori]o di Albano, a favore della Ven[erabile] Conf[raterni]ta del S[antissi]mo Sacramento di d[ett]a città. Atti di Giacomo Pistorino, Albano."
    - 1688 Ottobre 2 (Folder I.CA.IIIa.47e)
      "Compera della Masseria detta [Martone nella contrada Le] Pezzelle. Vendita di una masseria di carra 14 e tomola 35 con fabrica, cortile, pozzo, giardino murato a rustico posto in Gravina, contrada Le Pezzelle, e fatta da Ponziana Pernelli, ved[ov]a di Mario Martone e suoi figli, a favore di D. Giuseppe Bartolomeo, procuratore ed amm[inistrato]re del S. Monte de' Morti del Purgatorio pel prezzo di ducati mille come da stime, [etc.]. Atti di Nicola Santoro not[ai]o."
    - 1694 Dicembre 4 (Folder I.E.XIX.65)
      "Attestazione del valore dei reali sulla piazza [della città di] Venezia."
      Angelo Maria Piccino notaio, Venezia.
    - 1694 Febbraio 26 (Folder I.A.XVII.63)
      "Istromento con cui il D[otto]r Giulio Cesare Fido, pr[ocurator]e e agente del Duca di Bracciano, da a società de' buoi a Vitale di Marzio da Fossombrone. Atti di Giovanni Francesco di Marco, Bracciano."
    - 1696 (Folder I.A.XVIII.14)
      "Stima e nota di rendita della città di Polignano."
    - 1698 Ottobre 20 (Folder I.A.XVIII.31)
      "Polisa di Benedetto Sisi di Ronciglione carbonaro con cui prende a far carbone della legna morta della macchia di Vicarello spettante alla Principessa Orsini per baiocchi 6 per soma."
    - 1699 Febbraio 6
      "Perizia per la P[rincipe]ssa [Marianna] della Tremoille contro la R[everend]a Fabbrica di S. Pietro."
    - 1706-1716 (Folder I.A.XVIII.49)
      "Conti esibiti da Domenico Lucci economo del Duca D. Flavio Orsini."
    - 1707 Novembre 2 (Folder I.A.XVIII.52)
      "Rinuncia del Duca di Madaloni D. Carlo Carafa al baliatico di D. Ettore Carafa lasciatogli da questo per testamento."
    - 1709 Novembre 14 (Folder I.A.XVIII.56)
      "Fede di partite estratte dal Libro del Camerlengato della terra di San Ginnesio del 1709."
    - 1716 Agosto 24 (Folder I.A.XVIII.62)
      "Cessione fatta dal Pr[i]n[ci]pe di Caserta D. Michelangelo Gaetani [Caetani] di [scudi] 6127.91 dovuti ad esso da diverse persone della terra di S. Felice a favore del P[ri]n[ci]pe D. Francesco Ruspoli."
    - 1717-1724 (Folder I.C.IV.37a)
      "Conti diversi del Banchiere Lombardi col Duca Sig. D. Domenico Orsini."
      14 pezzi, 32 carte, Mss.
  - Varie Commerciali 04 (Box 244, Folder 3)
    - 1719-1724 (Folder I.C.I.45)
      "Credito dell'Ecc.mo D. Filippo Orsini contro Francesco Pezzalunga [o Piccaluga] per la pigione d'un magazzino ritenuto da questi in affitto nel feudo di S. Felicita."
    - 1720-1723 (Folder I.C.III.28)
      "Fogli dimostrativi dell'annuo fruttato della tenuta di S. Colomba fuori Porta Salara [Salaria, Roma]."
    - 1724 Novembre 14 (Folder I.A.XIX.3)